# 请教陈版，关于新租赁准则衔接及续签合同问题

提问人：wohenbuhao2 时间：2021-09-28 14:42:02
公司向关联方签订租赁办公大楼的合同，租赁期为 2018 年 7 月 1 日—2021年 6 月 30 日，到期后公司于 2021 年 7 月 1 日与关联方进行了续签，租赁期为2021 年 7 月 1 日-2024年 6 月 30 日，公司首次执行日是否适用新租赁准则，若适用，调整期初时适用的租赁期是 2021 年 1 月 1 日-2021年 6 月 30 日还是2021 年 1 月 1 日-2024年 6 月 30 日比较合适

回答人：chenyiwei
1 、适用新租赁准则。
2 、要关注在 2021 年 1 月 1 日，合同是否明确约定续租选择权，以及从实际情况和商业合理性来分析，是否基本确定 2021 年 6 月期满后会续租。